臺灣桃園地方法院刑事判決　　　　　　　　　　　　九十一年度易字第一三五一號
　　公　訴　人　臺灣桃園地方法院檢察署檢察官
　　被　　　告　丙○○
右列被告因傷害案件，經檢察官提起公訴（九十一年度偵字第一００二五號），本院
判決如左：
        主  文
丙○○傷害人之身體，處有期徒刑肆月，如易科罰金以參佰元折算壹日。
        事  實
一、緣丙○○與甲○○係屬鄰右，甲○○因鄰居噪音問題誤認係丙○○所為，乃於民
    國九十一年三月三十一日晚間以雞蛋砸丙○○之住處，至同日晚間十一時許，甲
    ○○發現噪音非來自於丙○○之住處，乃至桃園縣平鎮市○○路○段二七一巷二
    八前欲與之道歉，惟於言談間卻反生爭執。丙○○竟基於普通傷害之犯意而徒手
    毆打甲○○，致甲○○受有頭皮撕裂傷一點五公分、胸部、腹部、背部多處鈍傷
    、右肘擦挫傷、右上臂瘀傷等傷害。
二、案經甲○○訴由桃園縣警察局平鎮分局報告臺灣桃園地方法院檢察署檢察官偵查
    起訴。
        理  由
一、訊據被告丙○○對於右開事實坦承不諱，住在案發地點即桃園縣平鎮市○○路○
    段二七一巷二八號之證人乙○○亦於本院九十一年九月十八日調查時證稱「（問
    ：九十一年三月三十一日晚上十一點左右在平鎮市○○路○段二七一巷二八號前
    被告、陳永忠與告訴人甲○○之間發生肢體、言語衝突，你是否有在場全程目擊
    ？）有。案發當天晚上十一點多回家時，我才剛走進家門，門還沒有關上就看到
    被告走過來站在我家門口，沒多久甲○○也過來。不知道為什麼他們二個就吵了
    起來，我沒有很詳細的去聽他們在吵什麼，但是我隱約有聽到他們說砸雞蛋的事
    情，後來他們二人就打起來了。甲○○、被告正在吵還沒有打起來的時候，我有
    看到有一輛貨車開過來停在我家門口，車子開進來的時候並沒有撞到甲○○，但
    是我看到被告、甲○○打起來的時候，相互間推撞有推撞到貨車，貨車當時已經
    是靜止狀態。開貨車的陳永忠雖然有下車，但是他只有站在一旁觀看，並沒有出
    手助陣，我並不認識陳永忠，當時我也不知道他是被告的弟弟。我也沒有聽到陳
    永忠開口叫罵，叫罵的是被告和甲○○。」等語，核與被告自白與公訴人之起訴
    事實相符，此外，復有壢新醫院於九十一年四月一日所開具之甲種診斷證明書一
    紙在卷足稽，本件事證明確，被告犯行應堪認定。
二、核被告所為，係犯刑法第二百七十七條第一項之傷害罪。爰審酌被告傷害告訴人
    之程度、其之犯罪手段、犯後態度、其前未有犯罪前科（此有台灣高等法院被告
    全國前案紀錄表一紙在卷可稽）、未與告訴人達成和解以賠償損失等一切情狀，
    量處如主文所示之刑，並諭知易科罰金之折算標準。
據上論斷，應依刑事訴訟法第二百九十九條第一項前段，刑法第二百七十七條第一項
、第四十一條第一項前段，罰金罰鍰提高標準條例第一條前段、第二條，判決如主文
。
本案經檢察官許炳文到庭執行職務
中      華      民      國      九十一    年    十二    月      九      日
                                臺灣桃園地方法院刑事第一庭
                                      法  官    曾  雨  明
右正本證明與原本無異。
如不服本判決，應於判決送達後十日內向本院提出上訴狀( 應附繕本 )，上訴於
臺灣高等法院。
                                      書記官    戴  育  萍
中        華        民        國   九十一   年    十二    月    十二    日
附論罪科刑依據之法條：
中華民國刑法第二百七十七條第一項
傷害人之身體或健康者，處三年以下有期徒刑、拘役或一千元以下罰金。
